最高法院刑事判決　　　　　　　　　　　　　　　九十一年度台上字第七三九０號
　　上　訴　人　甲○○
右上訴人因偽造有價證券案件，不服台灣高等法院高雄分院中華民國八十九年十一月
二日第二審判決（八十九年度上訴字第一一四二號，起訴案號：台灣屏東地方法院檢
察署八十八年度偵字第六七四八號），提起上訴，本院判決如左：
    主  文
上訴駁回。
    理  由
按刑事訴訟法第三百七十七條規定：上訴於第三審法院，非以判決違背法令為理由，
不得為之。是提起第三審上訴，應以原判決違背法令為理由，係屬法定要件。且必須
依據卷內資料為具體之指摘，並足據以辨認原判決已具備違背法令之形式，始屬相當
。本件原判決認定上訴人甲○○有原判決事實欄所載犯行，因而撤銷第一審科刑判決
，改判依牽連犯關係，從一重論處上訴人甲○○意圖供行使之用，而偽造有價證券罪
刑，已敘明所憑證據及認定理由。對於上訴人矢口否認犯罪，辯稱：確實曾經左志英
本人同意始以其名義參加互助會及刻印章開立本票云云。認係卸責之詞，並已依據卷
內證據資料，逐一指駁。且審酌上訴人係因經商失敗，經濟困難，致未能如期給付會
款，並於民國八十八年八月之前已陸續還款新台幣（下同）十萬零九百元，犯罪後，
於原審審理前再與告訴人曾釆篁成立和解，償還七萬元（餘款以分期給付清償）；及
上訴人偽造本件之本票僅係用以擔保其互助會債務或為收取會款之憑證，其情節顯堪
憫恕等一切情狀，而依刑法第五十九條規定酌量減輕其刑，量處有期徒刑一年六月，
於理由內詳加說明。從形式上觀察，並無違背法令之情形存在。上訴意旨仍執其在原
審所辯陳詞，否認犯罪，就原判決理由已說明之事項，漫指其有不載理由及理由矛盾
之違法，殊非適法之上訴第三審理由。至上訴意旨另指原判決既認本件情輕法重，衡
情堪憫，符合刑法第五十九條減輕其刑，惟對單親婦女之上訴人為何須判刑入監而不
得判決緩刑，未詳敘其理由，有不載理由之違法。又上訴人與告訴人已達成和解，告
訴人不再追究，更希望上訴人能獲得自新機會，請准撤銷原判決發回更審，或逕為諭
知緩刑判決，並提出在職證明書、和解書及郵政國內匯款執據等為證一節。查上訴人
與告訴人曾釆篁達成和解，償還部分會款，部分以分期給付清償，原判決已予審酌，
並於理由內說明如上所述。而緩刑之宣告與否，屬法院裁判時得依職權自由裁量之事
項，不得以原審未諭知緩刑，亦未說明其理由，指摘為違法。上訴意旨執此指摘，亦
非適法之上訴第三審理由。應認其上訴為違背法律上之程式，予以駁回。又本院既應
為程序上之上訴駁回判決，上訴人於法律審始提出之上述在職證明等件，並求為宣告
緩刑，自無從審酌，併此指明。
據上論結，應依刑事訴訟法第三百九十五條前段，判決如主文。
中      華      民      國    九十一    年     十二     月    二十六    日
                              最高法院刑事第二庭
                                  審判長法官  陳  錫  奎
                                        法官  洪  清  江
                                        法官  李  伯  道
                                        法官  陳  世  雄
                                        法官  惠  光  霞
      右正本證明與原本無異
                                              書  記  官
中      華      民      國    九十一    年     十二     月    三十一    日
